智慧財產及商業法院民事裁定
                                    110年度民聲上字第6號
聲  請  人  友荃科技實業股份有限公司

法定代理人  林文章              
代  理  人  蔡東賢律師
            吳冠龍律師
            陳筱文律師
相  對  人  潓美醫療器材股份有限公司 


兼  法  定
代  理  人  林信湧              
相  對  人  林信忠                                 
上列當事人間聲請保全證據事件，本院裁定如下：
    主  文
聲請駁回。
聲請程序費用由聲請人負擔。
    理  由
一、聲請意旨略以：兩造間前因商討「氫美機」合作事宜，聲請
    人提供相對人①EP-133及EP-188之6 張電路圖；②EP-188產品
    零件細項；③電控材料規格表；④EP-133及EP-188使用者手冊
    ；⑤15組EP-188核心電解槽系統模組等文件（下稱系爭文件
    ），該等文件為聲請人之營業秘密，聲請人並與相對人明確
    約定有保密義務，嗣因兩造磋商未果而未簽署合作備忘錄。
    詎相對人竟持系爭文件申請大陸專利獲證，侵害聲請人之營
    業秘密，相對人製造之氫氧機產品為得證明其侵害營業秘密
    之證據，然因相對人營業據點均在大陸致聲請人無從取得，
    本院106年度民營上字第3號判決即以聲請人未能提供侵權產
    品鑑定等理由而為不利聲請人之論斷。然聲請人於刑事案件
    交付審判程序閱卷時，得知臺灣高雄地方檢察署（下稱高雄
    地檢署）檢察官於偵查時曾扣押相對人氫美機產品(下稱系
    爭產品)等待鑑定，嗣移轉管轄後檢察官疏未注意致鑑定之
    事不了了之，因檢察官隨時可能將該扣得之系爭產品發還相
    對人，相對人必會將系爭產品挪往他處，是本件應保全之證
    據確有滅失或礙難使用之虞，且有確定事物現狀法律上利益
    及必要，為利嗣後聲請人對本院106年度民營上字第3號確定
    判決再審之調查，爰依智慧財產案件審理法第18條、民事訴
    訟法第368 條第1 項之規定提出本件聲請。並聲明：㈠請准
    就相對人所有，於民國104 年10月15日扣押，存放於高雄地
    檢署南區大型贓物庫（地址：高雄市○○區○○○路00號）之系
    爭產品，以拍照、攝影、錄影等方式記錄系爭產品結構及零
    件。㈡若高雄地檢署南區大型贓物庫已將系爭產品發還，則
    前項證據保全行為，請准改至相對人位於桃園市○○區○○○路0
    0巷00弄0號、桃園市○○區○○路340 號之處所為之。㈢請將系
    爭產品送往「中華工商研究院」（或其他本院指定之鑑定機
    構）鑑定，與聲請人之EP-188核心電解槽系統模組原型機、
    實體機進行比對分析。
二、按證據有滅失或礙難使用之虞，或經他造同意者，得向法院
    聲請保全；就確定事、物之現狀有法律上利益並有必要時，
    亦得聲請為鑑定、勘驗或保全書證。且保全證據之聲請，應
    表明應保全之證據，並釋明應保全之理由，此觀民事訴訟法
    第368條第1項、第370條之規定即明。所謂證據有滅失之虞
    ，係指供為證據之材料本體，有消失之危險；至證據有礙難
    使用之虞，係指證據若不即為保全，將有不及調查使用之危
    險者而言。苟證據並非即將滅失，致有時間上之急迫性，而
    得於調查證據程序中為調查者，訴訟當事人原得於調查證據
    程序中聲請調查即可，自無保全證據之必要。
三、經查，聲請人聲請保全系爭產品，係為利嗣後聲請人對本院
    106年度民營上字第3號確定判決再審之調查，然聲請人所提
    再審之訴，業經本院以110年度民營上再字第1號判決以顯無
    理由駁回，且本院106年度民營上字第3號判決已敘明聲請人
    主張之系爭文件並非營業秘密法所保護之營業秘密，故系爭
    產品縱送鑑定亦無解於系爭文件並非營業秘密，聲請人為再
    審程序而為本件保全證據之聲請，已難謂具保全證據之必要
    性。從而，聲請人聲請保全系爭產品並送鑑定，於法無據，
    應予駁回。
四、依智慧財產案件審理法第1 條，民事訴訟法第95條、第78條
    ，裁定如主文。　　
中　　華　　民　　國　　110　 年　　11　 月　　30　　日
                           智慧財產第一庭
                            審判長法  官　李維心
                                  法  官　林洲富
                                  法  官　蔡如琪
以上正本係照原本作成。
如不服本裁定應於收受送達後10日內向本院提出抗告狀，並繳納
抗告費新臺幣1,000 元。
中　　華　　民　　國　　110 　年　　12　　月　　10　　日
　　　　　　　　　　　　　        書記官　邱于婷